【裁判字號】    90,上易,1259
【裁判日期】    900928
【裁判案由】    竊盜
【裁判全文】
臺灣高等法院高雄分院刑事判決               九十年度上易字第一二五九號
    上  訴  人  臺灣高雄地方法院檢察署檢察官
    被      告  庚○○
右上訴人因被告竊盜案件，不服臺灣高雄地方法院九十年度易緝字第二八號中華民國
九十年五月十五日第一審判決（起訴案號：臺灣高雄地方法院檢察署八十八年度偵字
第九九一五號），提起上訴，本院判決如左：
      主  文
上訴駁回。
      事  實
一、庚○○於民國八十八年四月十三日五時四十分許，在高雄市○○區○○街二號前
    ，見辛○○所有車號Ｆ七—一五四三號自小貨車停放在該地點，認為有機可乘，
    竟意圖為自己不法之所有，先以不詳物品撬開自小貨車之門鎖，再將身體探入車
    內，而竊取辛○○所有置於車內之大衛杜夫洋菸六包（價值約新臺幣六百元），
    得手後欲離去時，適為辛○○發現，庚○○為掩飾犯行，乃將竊得之洋菸丟棄在
    車旁之垃圾桶內，嗣為辛○○報警查獲。
二、案經高雄市政府警察局新興分局報請台灣高雄地方法院檢察署檢察官偵查起訴。
          理由
一、本件被告庚○○矢口否認有何右揭竊盜之犯行，辯稱：被告僅路過該地，看見有
    人進車內偷東西，見義勇為抓賊反被誤認為小偷，且被告不抽煙，何須偷香菸云
    云。
二、經查，右揭事實，業據告訴人辛○○於警訊、偵查及原審審理中指訴甚詳，告訴
    人辛○○指稱：當時看到被告身體在外，頭在車內，便大喊幹什麼，被告遂將頭
    抬起來，手中拿著香菸、打火機，並走到旁邊將香菸丟在垃圾桶內等語綦詳，並
    指稱：上開自小貨車車門曾被撬開二次，鎖頭已有損壞，雖仍可鎖住，但以一般
    鑰匙即可打開等語明確；證人即警員楊正忠於原審審理時證稱：接獲通報後趕至
    尚文街現場時，告訴人已將被告制服等語明確。此外，並有贓物認領保管收據一
    紙、自小貨車相片四張附卷可稽。被告雖辯稱不會抽煙，何須偷香菸云云，然由
    其於原審審理中所供與其同行之友人均會抽煙之情觀之，應足認其有竊取香菸之
    動機。綜上所述，被告上開所辯，顯係卸責之詞，不足採信，犯行應堪認定。
三、核被告所為，係犯刑法第三百二十條第一項竊盜罪。
四、原審適用刑法第三百二十條第一項、四十二條第二項，罰金罰鍰提高標準條例第
    一條前段、第二條，審酌被告犯罪動機、目的、所竊財物價值僅約新台幣六百元
    ，對告訴人造成之財產上損害尚輕，犯罪後猶圖卸刑責，態度不佳等一切情狀，
    量處罰金一千元，並諭知罰金易服勞役之折算標準。原審認事用法並無違誤，量
    刑亦稱允當。公訴人上訴意旨以被告自八十八年十二月間起至八十九年二月十三
    日止連續在高雄縣、市等地非法竊取甲○○等五人多次被查獲後，復於八十九年
    一月二十一日在高雄市○○區○○路，為警查獲，此次被告所犯行與前開犯行
    ，屬連續犯關係，原審就此部分漏未審酌云云。查上訴意旨所指即臺灣高雄地方
    法院檢察署九十年度偵字第一０一六五號移送併辦部分，本件被告堅決否認有何
    竊取壬○○、丁○○、甲○○、己○○、丙○○、乙○○、戊○○等人身分證件
    之犯行，辯稱：壬○○等人之身分證件係張焱文交付用以辦理大哥大門號等語。
    經查，扣案壬○○、丁○○二人之證件，係遭搶奪，並非被竊，已據被害人壬○○、丁○○指述明確，縱係被告所為，亦屬搶奪或強盜，核與前述論罪部分犯罪
    構成要件不同，顯無連續犯裁判上一罪之關係；另被害人己○○、甲○○、丙○○、乙○○、戊○○固陳稱被竊，惟上開被害人並無法指認被告即為行竊之人，
    又無其他積極證據足認被告有竊盜上開物品之犯行，尚難認此部分與前揭論罪部
    分，有連續犯裁判上一罪之關係，併辦部分應退回原檢察官另行偵辦。公訴人上
    訴意旨認有連續犯裁判上一罪之關係，指摘原判決漏未審酌，為無理由，應予駁
    回。又公訴人移送原審併案審理之八十九年度偵字第二０一二號部分（被害人柳
    國元失竊機車部分），原審已於九十年五月二十二日以高貴刑紀字第二四０三四
    號函退回由檢察官另行偵辦，併予敘明。
五、被告經合法傳喚，無正當理由不到庭，爰不待其陳述逕行判決。
據上論結，應依刑事訴訟法第三百六十八條、第三百七十一條，判決如主文。
本案經檢察官張其主到庭執行職務。
中    華    民    國      九  十      年      九      月    二 十 八    日
                              臺灣高等法院高雄分院刑事第五庭
                                  審判長法官  吳水木
                                        法官  陳朱貴
                                        法官  洪慶鐘
右正本證明與原本無異。
不得上訴。
                                      書記官  陳武悅
中    華    民    國      九  十     年      十      月        三      日
附錄：本判決論罪科刑法條：
刑法第三百二十條：
意圖為自己或第三人不法之所有，而竊取他人之動產者，為竊盜罪，處五年以下有期
徒刑、拘役或五百元以下罰金。
                                                                  Ａ


司法院資訊處製作；財團法人民間司法改革基金會備份。
